【裁判字號】    98,易,2212
【裁判日期】    981030
【裁判案由】    竊盜
【裁判全文】
臺灣板橋地方法院刑事判決              98年度易字第2212號
公  訴  人  臺灣板橋地方法院檢察署檢察官
被      告  甲○○
                    （另案
上列被告因竊盜案件，經檢察官提起公訴（98年度偵緝字第2116
號），本院判決如下：
    主  文
甲○○毀越安全設備竊盜，累犯，處有期徒刑拾月。
    事  實
一、甲○○前於民國96年間因施用毒品案件，經本院以96年度簡
    字第5779號判處有期徒刑3 月，如易科罰金，以新臺幣（下
    同）1,000 元折算1 日確定，又於同年間因施用毒品案件，
    經本院以96年度簡字第6724號判處有期徒刑5 月，如易科罰
    金，以1,000 元折算1 日確定，上開2 罪均於97年6 月9 日
    易科罰金執行完畢（於本案構成累犯）。詎猶不知悔改，另
    意圖為自己不法之所有，基於毀越安全設備而竊盜之犯意，
    於97年12月20日下午2 時後之日間某時許，徒手折斷乙○○
    在其位於臺北縣中和巿景新街226 巷28號住處地下室抽風機
    外裝設之鐵條後，推開該抽風機，再從抽風機通風口攀爬進
    入上址住處內，竊取乙○○吊掛在神明像上之金牌1 面以及
    置於房間抽屜內之金項鍊（含長型橢圓型墜子）1 條、金戒
    指1 只，得手後旋即沿前揭抽風機通風口離開。嗣乙○○於
    同日下午6 時30分許返回上址住處後發現遭竊，立即報警到
    場採集可疑指紋送請內政部警政署刑事警察局比對結果，認
    在前揭抽風機下之窗框上所採集之指紋，與該局檔存之甲○
    ○指紋卡右環指指紋相符，而得悉上情。
二、案經乙○○訴由臺北縣政府警察局中和第一分局移請臺灣板
    橋地方法院檢察署提起公訴。
    理  由
一、按被告以外之人於審判外之言詞或書面陳述，除法律有規定
    者外，不得作為證據；又被告以外之人於偵查中向檢察官所
    為之陳述，除顯有不可信之情況者外，得為證據；被告以外
    之人於審判外之陳述，經當事人於審判程序同意作為證據，
    法院審酌該言詞陳述或書面陳述作成時之情況，認為適當時
    ，亦得為證據，刑事訴訟法第159 條第1 項、第159 條之1
    第2 項、第159 條之5 第1 項分別定有明文。查本案以下所
    引各項證據，均經檢察官及被告甲○○於審判程序中同意作
    為證據，且告訴人乙○○於偵查中之證述係經檢察官告知具
    結義務及偽證處罰後具結所為，則本院審酌該等證據核無違
    法取證或證明力顯然過低之情事，依各該陳述作成時之狀況
    ，並無不適當或顯不可信之情況，自均得為證據，合先敘明
    。
二、上揭犯罪事實，業據被告於警詢、偵查中及本院審理時供承
    不諱，並經告訴人於警詢、偵查中及本院審理時指訴明確，
    且有勘察採證同意書、內政部警政署刑事警察局鑑驗書、被
    告指紋卡片各1 份、失竊現場採證照片6 張、臺北縣政府警
    察局中和第一分局98年4 月20日北縣警中一刑字第09800220
    36號函附之監視器畫面光碟1 片及翻拍照片2 張附卷可稽，
    足認被告自白確與事實相符，堪值採信。是本案事證明確，
    被告犯行堪予認定，應予依法論罪科刑。
三、按刑法第321 條第1 項第2 款所謂安全設備，係指除門扇、
    牆垣以外，依社會通常觀念足認為防盜之設備而言（最高法
    院25年上字第4168號判例意旨參照）。而裝置於牆上之抽風
    機主要作用固在流通室內空氣，然因其需安裝於分隔室內外
    牆壁或窗戶上之洞口，其裝設完成後，亦有防止外人自該洞
    口進入之功能，是以抽風機及其外裝置之鐵條，均係具防閑
    作用之安全設備，被告徒手折斷該鐵條後，推開抽風機，從
    該抽風機通風口攀爬進入屋內，其行為即屬毀越安全設備。
    核被告所為，係犯刑法第321 條第1 項第2 款之毀越安全設
    備竊盜罪。被告毀損告訴人上址住處抽風機外之鐵條後，攀
    爬該抽風機通風口進入屋內行竊，其毀損行為及無故侵入住
    宅行為已結合於其所犯毀越安全設備竊盜之罪質中，無庸另
    論毀損罪及無故侵入住宅罪（最高法院27年上字第1887號判
    例及92年度臺上字第5449號判決意旨參照）。又被告前於96
    年間因施用毒品案件，經本院以96年度簡字第5779號判處有
    期徒刑3 月，如易科罰金，以1,000 元折算1 日確定，又於
    同日間因施用毒品案件，經本院以96年度簡字第6724號判處
    有期徒刑5 月，如易科罰金，以1,000 元折算1 日確定，上
    開2 罪均於97年6 月9 日易科罰金執行完畢，此有臺灣高等
    法院被告前案紀錄表1 件存卷足憑，其於5 年內故意再犯本
    案有期徒刑以上之罪，為累犯，應依刑法第47條第1 項規定
    加重其刑。爰審酌被告毀越安全設備侵入告訴人之住宅內行
    竊，除造成告訴人財產損失外，更侵害他人之居住安寧，兼
    衡其犯罪動機、目的、手段、所竊財物之價值以及犯罪後均
    坦承犯行、尚知悔悟之態度等一切情狀，量處如主文所示之
    刑，以資懲儆。
四、至公訴意旨雖認被告在前述時間及地點，另有竊取告訴人所
    有之鑽石戒指1 只、紅寶石戒指1 只、另1 條金項鍊及另1
    只金戒指等語。惟按犯罪事實應依證據認定之，無證據不得
    認定犯罪事實，刑事訴訟法第154 條第2 項定有明文。復按
    認定不利於被告之事實，須依積極證據，苟積極證據不足為
    不利於被告事實之認定時，即應為有利於被告之認定，更不
    必有何有利之證據；告訴人之告訴，係以使被告受刑事訴追
    為目的，是其陳述是否與事實相符，仍應調查其他證據以資
    審認（最高法院30年上字第816 號及52年臺上字第1300號判
    例意旨參照）。訊據被告堅詞否認另有竊取上開物品之犯行
    ，辯稱：伊只有竊取如事實欄所示之金牌1 面、金項鍊1 條
    、金戒指1 只等語。查告訴人於警詢、偵查中及本院審理時
    雖均指稱：伊於97年12月20日下午6 時許返家後，發現家中
    神明像上之金牌1 面及房間抽屜內之鑽戒1 只、紅寶石戒指
    1 只、金項鍊2 條、金戒指2 只遭竊等情，惟其又稱：放在
    房間抽屜內之金飾僅有部分失竊等語（見本院98年10月21日
    審判筆錄第4 頁），則倘被告有意搜刮告訴人住處內全數值
    錢之首飾，焉有可能尚餘部分金飾不取？而告訴人復未提出
    任何購買憑證足資證明其確有存放鑽戒、紅寶石戒指等其他
    首飾在上址住處內，自難僅憑告訴人單方面之指訴，逕認被
    告在同一時間、地點，另有竊取除事實欄所述財物以外之其
    他物品。此外，復查無其他積極證據足認被告有公訴意旨所
    指竊取鑽石戒指1 只、紅寶石戒指1 只、另1 條金項鍊、另
    1 只金戒指等物之犯罪事實，自無法就此部分逕予論罪科刑
    ，然因公訴人認此部分事實與前揭本案論罪科刑之犯罪事實
    為同一，爰不另為無罪之諭知，併予敘明。
據上論斷，應依刑事訴訟法第299 條第1 項前段，刑法第321 條
第1 項第2 款、第47條第1 項，判決如主文。
本案經檢察官黃筵銘到庭執行職務。
中    華    民    國    98    年    10    月    30    日
                  刑事第七庭    法  官  王瑜玲
以上正本證明與原本無異
如不服本判決應於送達後10日內向本院提出上訴狀
                                書記官  謝嘉玲
中    華    民    國    98    年    10    月    30    日
附錄本案論罪科刑法條全文：
中華民國刑法第321條
犯竊盜罪而有左列情形之一者，處6 月以上5 年以下有期徒刑：
一  於夜間侵入住宅或有人居住之建築物、船艦，或隱匿其內而
    犯之者。
二  毀越門扇、牆垣或其他安全設備而犯之者。
三  攜帶兇器而犯之者。
四  結夥三人以上而犯之者。
五  乘火災、水災或其他災害之際而犯之者。
六  在車站或埠頭而犯之者。
前項之未遂罰之。


司法院資訊處製作；財團法人民間司法改革基金會備份。
